臺灣雲林地方法院刑事判決
                                      108年度訴字第720號
公　訴　人　臺灣雲林地方檢察署檢察官
被　　　告　薛鎮平


上列被告因違反毒品危害防制條例案件，經檢察官提起公訴（10
8 年度毒偵字第1050號），被告於準備程序中為有罪之陳述，本
院合議庭裁定由受命法官獨任行簡式審判程序，判決如下：
    主  文
薛鎮平犯施用第一級毒品罪，累犯，處有期徒刑壹年貳月，扣案
之鏟管壹支，沒收之。
    事  實
壹、犯罪事實薛鎮平基於施用第一級、第二級毒品之犯意，於民
    國108 年8 月1 日20時許，在雲林縣○○市○○里○○00○0 號之
    住處內，將第一級毒品海洛因及第二級毒品甲基安非他命置
    入玻璃球吸食器內，以點火燒烤吸食煙霧之方式，同時施用
    第一級毒品海洛因及第二級毒品甲基安非他命1 次。嗣警方
    於108 年8 月2 日8 時30分許，持本院核發之搜索票至上址
    執行搜索，扣得注射針筒1 支、鏟管1 支，並於同日經其同
    意採集尿液送驗，呈海洛因及甲基安非他命代謝物陽性反應
    ，因而查悉上情。
貳、認定犯罪事實所憑之證據及理由
一、被告薛鎮平前因施用毒品案件，經觀察勒戒及強制戒治後，
    於99年1 月15日釋放，並由臺灣雲林地方檢察署檢察官以99
    年度戒毒偵字第12號為不起訴處分確定。嗣於5 年內，又因
    施用毒品案件，經本院以100 年度訴字第1059號判決判處應
    執行有期徒刑1 年確定，此有臺灣高等法院被告前案紀錄表
    附卷可稽，是檢察官就本案犯行提起公訴，合於毒品危害防
    制條例第23條第2 項之規定，應予敘明。
二、被告就上開犯罪事實坦承不諱，並有雲林縣警察局斗六分局
    委託檢驗尿液代號與真實姓名對照表、自願性採集尿液同意
    書、本院108 年聲搜字第575 號搜索票、雲林縣警察局斗六
    分局搜索扣押筆錄暨扣押物品目錄表、詮昕科技股份有限公
    司濫用藥物尿液檢驗報告（報告日期：108 年8 月16日、報
    告編號：00000000號）、現場照片、扣案之鏟管1 支等證據
    可佐。
三、綜上，被告之任意性自白有上開證據予以補強，應與事實相
    符，堪採為認定事實之依據。從而，本案事證明確，被告犯
    行堪以認定，應依法論罪科刑。
參、論罪科刑
一、核被告所為，係犯毒品危害防制條例第10條第1 項、第2 項
    之施用第一級、第二級毒品罪。被告基於施用之目的而持有
    第一級、第二級毒品之低度行為，為嗣後施用之高度行為所
    吸收，不另論罪。又被告以一行為同時施用第一級、第二級
    毒品，為想像競合犯，應依刑法第55條前段規定，從一重之
    施用第一級毒品罪論處。
二、被告前因違反毒品危害防制條例案件，經本院以105 年度訴
    字第624 號判決判處應執行有期徒刑1 年2 月確定，於107
    年9 月10日執行完畢，其於5 年內故意再犯本案有期徒刑以
    上之罪，為累犯，經本院依司法院大法官釋字第775 號解釋
    意旨裁量，基於累犯者有其特別惡性及對刑罰反應力薄弱，
    復審酌被告前揭構成累犯之前科，與本案所涉施用毒品罪質
    相同，足認被告經刑罰執行完畢後，竟不知悔悟，猶仍再犯
    本案，顯見守法意識薄弱、自我約束能力不佳，有加重其刑
    以收警惕之效之必要，又本案情節無罪刑不相當或有違反比
    例原則之情形，是依刑法第47條第1 項規定加重其刑。
三、爰審酌被告施用毒品素行已久，受毒品牽連甚深，並多次經
    判處罪刑確定而受刑罰之執行，執行時間不短，當知悉施用
    毒品有損身心健康，為國家嚴格查禁之行為，應知所警惕，
    卻仍深陷其中，未能戒除此一惡習，顯見其濫用毒品之情況
    甚為嚴重，實有不該。惟念及毒品危害防制條例對於施用毒
    品之被告改以治療、矯治為目的，非重在處罰，又其行為本
    質乃屬自殘行為，犯罪手段尚屬平和，且考量被告犯後坦承
    犯行，態度尚稱良好，兼衡被告自述為國中畢業之智識程度
    、離婚，育有1 名成年兒子、目前在果菜市場工作、月薪約
    新臺幣2 萬元、家庭成員有母親，母親為瘖啞人士，需被告
    扶養（本院卷第112 頁）等一切情狀，量處如主文所示之刑
    。
四、扣案之鏟管1 支，為被告所有，且為供本次施用毒品所用之
    物（本院卷第110 頁），應依刑法第38條第2 項前段規定宣
    告沒收之。至於扣案之注射針筒1 支，被告供稱：針筒是之
    前所使用，不是本案施用所使用等語（本院卷第110 至111
    頁），是其與本案之犯行無關，爰不予宣告沒收。
肆、應適用之法律：刑事訴訟法第273 條之1 第1 項、第299 條
    第1 項前段，毒品危害防制條例第10條第1 項、第2 項，刑
    法第11條前段、第55條前段、第47條第1 項、第38條第2 項
    前段。本案經檢察官江金星提起公訴，檢察官翁旭輝到庭執
    行職務。
中    華    民    國    108    年    11    月   14    日
                  刑事第八庭   法  官  蕭孝如
以上正本證明與原本無異。
如不服本判決應於收受判決後10日內向本院提出上訴書狀，並應
敘述具體理由；其未敘述上訴理由者，應於上訴期間屆滿後20日
內向本院補提理由書（均須按他造當事人之人數附繕本）。「切
勿逕送上級法院」。
                               書記官  賴惠美
中    華    民    國    108    年    11    月   14    日
附錄本件論罪科刑法條全文
毒品危害防制條例第10條
施用第一級毒品者，處 6 月以上 5 年以下有期徒刑。
施用第二級毒品者，處 3 年以下有期徒刑。